臺灣高等法院刑事判決　　　　　　　　96年度上訴字第4745號
上　訴　人
即　被　告　甲○○
上列上訴人因毒品危害防制條例案件，不服臺灣桃園地方法院96
年度審訴字第102號，中華民國96年9月26日第一審判決（起訴案
號：臺灣桃園地方法院檢察署96年度毒偵字第677號），提起上
訴，本院判決如下：
    主  文
上訴駁回。
    事實及理由
一、本案經本院審理結果，認第一審以上訴人即被告甲○○：(一)
    施用海洛因部分，係犯毒品危害防制條例第10條第 1項之施
    用第一級毒品罪，累犯，處有期徒刑拾月，減為有期徒刑伍
    月，扣案之海洛因壹包連同包裝袋壹只（淨重零點貳玖公克
    ，空包裝重零點壹捌公克）沒收銷燬之，自製藥鏟貳支沒收
    。(二)施用甲基安非他命部分，係犯毒品危害防制條例第10條
    第 2項之施用第二級毒品罪，累犯，處有期徒刑捌月，減為
    有期徒刑肆月，扣案之殘留有甲基安非他命殘渣袋壹只沒收
    銷燬之，玻璃球吸食器壹組、自製藥鏟貳支均沒收。(三)應執
    行有期徒刑捌月，扣案之海洛因壹包連同包裝袋壹只（淨重
    零點貳玖公克，空包裝重零點壹捌公克）、安非他命殘渣袋
    壹只均沒收銷燬之，玻璃球吸食器壹組、自製藥鏟貳支均沒
    收。認事用法及量刑均無不當，應予維持，並引用第一審判
    決書記載之事實、證據及理由（如附件）。
二、被告上訴意旨雖以：伊認為本案與桃園地院96年桃簡字第16
    83號現在在審理的毒品案件是同一案件；而且伊認為桃園地
    院判太重；伊是同一天吸食的云云。惟查：
  (一)被告於原法院及本院審理中，對於其曾基於施用第一級毒品
    海洛因之犯意，於民國（下同）96年1月21日20時許，在桃
    園縣中壢市○○路139巷8號2樓內，施用第一級毒品海洛因1
    次；另基於施用第二級毒品甲基安非他命之犯意，於同日晚
    間某時許，在上址施用第二級毒品甲基安非他命1次；嗣於
    96年1月22日22時許，在上址即桃園縣中壢市○○路139巷8
    號2樓為警查獲，並扣得其所有之第一級毒品海洛因1包連同
    包裝袋1只（淨重0.29公克、空包裝重0.18公克）、殘留有
    甲基安非他命殘渣袋1只，及其所有供施用第一、二級毒品
    海洛因及甲基安非他命所用之自製藥鏟2支，以及其所有供
    用第二級毒品甲基安非他命所用之玻璃球吸食器1組之事實
    ，均已坦承不諱（見原審卷第77頁，本院卷96年11月29日審
    判筆錄）；合先敘明。
  (二)次查，本案審判被告所為之犯行，係被告：(1)基於施用第一
    級毒品海洛因之犯意，於96年 1月21日20時許，在桃園縣中
    壢市○○路139巷8號2樓內，施用第一級毒品海洛因1次，所
    犯毒品危害防制條例第10條第1項之「施用」第一級毒品（
    海洛因）罪；(2)另基於施用第二級毒品甲基安非他命之犯意
    ，於96年1月21日2晚間某時許，在桃園縣中壢市○○路139
    巷8號2樓內，施用第二級毒品甲基安非他命1次，所犯毒品
    危害防制條例第10條第2項之「施用」第二級毒品（甲基安
    非他命）罪。
  (三)再查，臺灣桃園地方法院96年桃簡字第1683號案所起訴、審
    判被告甲○○之犯行，係該被告基於持有毒品之犯意，於96
    年1月10日晚間6時許，在桃園縣桃園市○○路、成功路口，
    向某真實姓名年籍不詳、綽號「阿明」之成年男子，以新臺
    幣1萬元之代價，購得第二級毒品「大麻」1包（淨重0.93公
    克，空包裝0.90公克），所犯毒品危害防制條例第11條第2
    項之「持有」第二級毒品（大麻）罪；有本院調借之臺灣桃
    園地方法院96年桃簡字第1683號卷在案可查。
  (四)本案及臺灣桃園地方法院96年桃簡字第1683號案，兩案雖同
    時於96年1月22日22時許（即晚間10時許），在中壢市○○
    路139巷8號2樓為警查獲；然除查獲之時間、地點相同外，
    其餘先後二案之犯意、犯罪時間、犯罪構成要件，均迥然有
    異，經查復核無裁判上一罪之關係。則被告上訴意旨所指：
    伊認為本案與桃園地院96年桃簡字第1683號現在在審理的毒
    品案件是同一案件乙節；自無理由。
  (五)原審之量刑已然審酌「被告因施用毒品案，前經觀察、勒戒
    後，復因施用毒品案，迭經檢察官依法訴追，仍不知悔改、
    警惕，猶繼續施用毒品，本不宜寬貸，惟此乃自戕行為及被
    告犯後已坦承悔悟，公訴人求刑減刑後定應執行有期徒刑9
    月尚嫌過重等一切情狀，分別量處如原審判決主文所示之刑
    」等情（見原審判決第4頁末行起）。被告空言指摘原審量
    刑過重，亦為無理由。其上訴應予駁回。
三、據上論結，應依刑事訴訟法第373條、第368條，判決如主文
    。
本案經檢察官陳玉珍到庭執行職務。
中　　華　　民　　國　　96　　年　　12　　月　　27　　日
                  刑事第十庭    審判長法　官 楊炳禎
                                      法　官 朱光仁
                                      法　官 陳博志
以上正本證明與原本無異。
施用第一級毒品罪部分如不服本判決，應於收受送達後十日內向
本院提出上訴書狀，其未敘述上訴之理由者並得於提起上訴後十
日內向本院補提理由書（均須按他造當事人之人數附繕本）。
施用第二級毒品罪部分不得上訴。
                                      書記官 陳嘉文
中　　華　　民　　國　　97　　年　　1 　　月　　2 　　日
